【裁判字號】    95,上訴,2195
【裁判日期】    951031
【裁判案由】    毒品危害防制條例
【裁判全文】
臺灣高等法院臺中分院刑事判決        95年度上訴字第2195號
上  訴  人
即  被  告  乙○○
                      號
上列上訴人因毒品危害防制條例案件，不服臺灣彰化地方法院95
年度訴字第1171號中華民國95年8月3日第一審判決（起訴案號：
臺灣彰化地方法院檢察署95年度毒偵字第2371號），提起上訴，
本院判決如下：
    主  文
上訴駁回。
    事  實
一、乙○○前曾於民國九十年六月十八日，因施用第一級毒品案
    件，經原審法院以九十年度訴字第二九０號判處有期徒刑二
    年確定，入監執行後，於九十二年八月十二日假釋付保護管
    束，上開保護管束期間已於九十三年四月十三日屆滿未經撤
    銷而視為執行完畢；其又曾因施用毒品案件，經先、後二次
    送執行觀察、勒戒後，均認無繼續施用毒品之傾向，分別於
    八十七年七月二十八日、八十八年四月十三日執行完畢釋放
    ，並各由原審法院以八十七年度訴字第四七七號判決免刑確
    定，及由臺灣彰化地方法院檢察署檢察官以八十八年度偵字
    第三八三０號為不起訴處分確定；再因上開經原審法院九十
    年度訴字第二九０號判處罪刑確定之施用第一級毒品犯行，
    經送執行強制戒治，後經戒治所評定合格，認無繼續戒治之
    必要，於九十年八月二十九日停止戒治，所餘期間付保護管
    束，上開保護管束期間已於九十一年四月二十二日期滿。詎
    仍不知警惕，於前開強制戒治執行完畢後之五年內，又另行
    基於施用第一級毒品海洛因之犯意，於九十五年四月二十一
    日下午十時許，在彰化縣北斗鎮○○路路旁，以將少許海洛
    因摻入香煙內點火吸用之方式，施用第一級毒品海洛因一次
    。嗣於九十五年四月二十二日凌晨零時三十分許，在彰化縣
    北斗鎮○○里○○路○段三五二號前為警盤查後，經其同意
    前往警局採尿送驗而查獲。
二、案經彰化縣警察局北斗分局報請臺灣彰化地方法院檢察署檢
    察官偵查起訴，由原審法院合議庭裁定依簡式審判程序審理
    。
    理  由
一、訊據被告乙○○對於上揭事實坦承不諱，且有彰化縣警察局
    北斗分局委託檢驗尿液代號與真實姓名對照認證單、詮昕科
    技股份有限公司濫用藥物尿液檢驗報告各一件在卷可稽，被
    告就其有施用第一級毒品海洛因一次之自白與事實相符。此
    外，復有臺灣彰化地方法院檢察署刑案資料查註紀錄表、臺
    灣高等法院被告全國前案紀錄表、在監在押全國紀錄表各一
    份在卷可考，本件事證明確，被告犯行洵堪認定。被告雖辯
    稱：我是在草屯療養院治療毒癮中被查獲，依毒品危害防制
    條例第21條規定，應為不起訴之處分云云。然查，毒品危害
    防制條例第21條係規定，毒犯施用毒品後，未被發覺前自動
    向政府指定之醫療機構請求治療，該次之施用毒品犯行應為
    不起訴之處分。茲被告係於95年4月10日前往草屯療養院治
    療毒癮，有其所提出草屯療養院治療毒癮診斷書在卷可按，
    其竟在95年4月21日再度施用第一級毒品，核與毒品危害防
    制條例第21條規定，應為不起訴之處分之條件不合，所辯殊
    無可採。
二、按海洛因係毒品危害防制條例所定之第一級毒品，不得非法
    施用。核被告所為，係犯毒品危害防制條例第十條第一項之
    施用第一級毒品罪。其為供施用第一級毒品而持有該級毒品
    之低度行為，應為施用之高度行為所吸收，不另論罪。再被
    告前曾於九十年六月十八日，因施用第一級毒品案件，經原
    審法院以九十年度訴字第二九０號判處有期徒刑二年確定，
    入監執行後，於九十二年八月十二日假釋付保護管束，上開
    保護管束期間已於九十三年四月十三日屆滿未經撤銷而視為
    執行完畢，有臺灣彰化地方法院檢察署刑案資料查註紀錄表
    、臺灣高等法院被告全國前案紀錄表各一份在卷可考，而刑
    法有關累犯之第四十七條、第四十九條之規定，業於九十四
    年二月二日修正公布，並於被告行為後，自九十五年七月一
    日起生效施行，被告所為，依上開修正前、後之規定，均構
    成累犯，即上開修正後之規定，對被告並非有利，故仍應依
    刑法第二條第一項前段之規定，適用被告行為時之刑法（即
    修正前之刑法）規定（最高法院九十五年第八次刑事庭會議
    決議意旨參照），是被告於五年以內再犯本件有期徒刑以上
    之罪，為累犯，應依修正前刑法第四十七條之規定加重其刑
    。原審因依毒品危害防制條例第十條第一項、第二十三條第
    二項，刑法第十一條前段、第二條第一項前段、修正前刑法
    第四十七條，審酌被告之素行、犯罪之動機、目的、施用毒
    品係戕害自身健康、施用毒品海洛因之次數為一次、所生危
    害及犯罪後之態度等一切情狀，量處有期徒刑九月，以示懲
    儆。認事用法，並無不當，被告上訴意旨指原審未依毒品危
    害防制條例第21條規定給予機會，有所違誤，請求撤銷，顯
    無理由，應予駁回。
據上論結，應依刑事訴訟法第三百六十八條，判決如主文。
本案經檢察官甲○○到庭執行職務。
中    華    民    國    95    年    10    月    31    日
               刑事第七庭  審判長法  官  林  榮  龍
                                 法  官  江  錫  麟
                                 法  官  黃  日  隆
上列正本證明與原本無異。
如不服本判決應於收受送達後十日內向本院提出上訴書狀，其未
敘述上訴之理由者並得於提起上訴後十日內向本院補提理由書（
均須按他造當事人之人數附繕本）。
                                 書記官  陳  三  軫
中    華    民    國    95    年    11    月    3     日
                                                      Ｆ


司法院資訊處製作；財團法人民間司法改革基金會備份。
